最高法院民事裁定
111年度台簡抗字第196號
抗  告  人  吳耀驊                               
上列抗告人因與林德裕間請求確認本票債權不存在事件，對於中
華民國111年6月16日臺灣彰化地方法院裁定（108年度簡上字第5
6號），提起抗告，本院裁定如下：
    主  文
抗告駁回。
抗告訴訟費用由抗告人負擔。
    理  由
按對於簡易訴訟程序之第二審判決，其上訴利益逾民事訴訟法第
466條所定之額數者，當事人僅得以其適用法規顯有錯誤為理由
，逕向最高法院提起上訴，並須經原裁判法院之許可，此項許可
，以訴訟事件所涉及之法律見解具有原則上之重要性者為限，此
觀同法第436條之2第1項、第436條之3第1項及第2項之規定自明
。所謂適用法規顯有錯誤，係指原第二審判決就其取捨證據所確
定之事實適用法規顯有錯誤而言，不包括認定事實不當、判決理
由不備之情形在內。本件抗告人對於原第二審判決逕向本院提起
上訴，所表明之上訴理由，無非以：相對人林德裕為向伊借款，
與訴外人蔡月汝共同簽發票面金額新臺幣（下同）220萬元之本
票（下稱系爭本票）交付伊作為擔保，嗣復將其所有坐落彰化縣
埔鹽鄉和平段第828地號土地暨其上門牌號碼彰化縣埔鹽鄉大忠
二路臨235號房屋（下稱為系爭不動產）所有權移轉予伊辦理出
售，兩造約定伊出售所得價金超過450萬元以上歸相對人，450萬
元以下歸伊。嗣伊將系爭不動產出售予訴外人張文賢，於所訂土
地建物買賣契約書載明伊原欲出售價格為660萬元，經折讓300萬
元供張文賢自行處理地上廢棄物及整修廠房設備，實際售價為36
0萬元。原法院對折讓之事證隻字未提，逕認伊出售所得價金為6
60萬元，有認定事實與證據不符及判決不備理由之違法。兩造約
定之450萬元，包括伊代相對人清償之第一順位抵押借款150萬9,
836元，原法院認定出售系爭不動產所得價金扣除移轉所需相關
稅費後，仍足清償相對人欠伊之310萬元，且未究明相對人為清
償時有無指定應抵充之債務，各債務之清償期及擔保，其因清償
而獲益各如何，亦違反法令，原第二審判決適用法規顯有錯誤等
語，為其論據。惟查抗告人所陳各節，均屬原第二審取捨證據認
定事實當否之問題，要與適用法規是否顯有錯誤無涉，且亦無所
涉及之法律見解具有原則上重要性之情事。原法院因認抗告人之
上訴不應許可，以裁定駁回其上訴，經核於法洵無不合。抗告意
旨，指摘原裁定不當，聲明廢棄，非有理由。末查原第二審判決
之原本及正本第9頁第1、15行關於「300萬元」之記載，為「360
萬元」之誤載，原法院以裁定更正，並無不合，併予敍明。
據上論結，本件抗告為無理由。依民事訴訟法第436條之2第2項
、第495條之1第1項、第449條第1項、第95條、第78 條，裁定如
主文。
中　　華　　民　　國    111    年   11    月   17     日
                      最高法院民事第一庭
　　　　                  審判長法官  陳  國  禎
                                法官  鄭  純  惠
                                法官  李  瑜  娟
                                法官  賴  惠  慈
                                法官  邱  景  芬
本件正本證明與原本無異
                          書  記　官  王  心  怡
中　　華　　民　　國　　111 　年　　11　　月　　24　　日